ACORDAO-COMPLETO-2357438

ACÓRDÃO DE RELAÇÃO

ACÓRDÃO DE RELAÇÃO 13070/2019 ATA 39/2019 - PRIMEIRA CÂMARA

Acórdão 13070/2019-TCU-Primeira Câmara
	VISTOS e relacionados estes autos de tomada de contas especial (TCE) instaurada pelo Fundo Nacional de Desenvolvimento da Educação (FNDE) , em desfavor do Sr. Walcir Oliveira da Costa, ex-prefeito de Irituia/PA, em razão da omissão no dever de prestar contas dos recursos repassados ao município na modalidade fundo a fundo, no total de R$ 254.917,28, à conta do Programa Nacional de Transporte Escolar (Pnate) , no exercício de 2012.
	Considerando que, após a instauração da presente TCE e citação do responsável, fora apresentada a esta Corte (peças 13-17) documentação a título de prestação de contas, bem como justificativas para a intempestividade na apresentação;
	Considerando que a análise instrutória dos documentos das despesas, a despeito da inexistência nos autos da documentação relativa à formalização dos procedimentos licitatórios, concluiu “que são compatíveis com o Programa de Transporte Escolar e que há o nexo de causalidade entre os recursos geridos e os documentos das despesas referentes à execução, como notas de empenho, autorizações de pagamento, recibos e notas fiscais”, consoante detalhamento à peça 18, tendo-se realizado conciliação bancária entre as notas fiscais/recibos e transferências bancárias constantes do extrato bancário extraído do Sistema SIGPC (peça 20) ;
	Considerando, quanto às justificativas para a intempestividade, que as contas foram apresentadas por meio do SiGPC do FNDE em 7/4/2017 (peça 13, p. 15) , data anterior ao envio do feito à CGU (em 26/4/2017 - peça 2, p. 34-35) e anterior à citação promovida por esta Corte (em 9/11/2017 – peça 10) ;
	Considerando as evidenciadas tentativas do responsável em apresentar as contas em momento anterior, tendo enviado a prestação de contas em meio físico ao FNDE em setembro de 2015 (peça 13, p. 7 e 9) , tendo sido recusada pelo ente repassador, exigindo-se a remessa pelo SIGPC, pela Prefeitura, a qual deteria o perfil necessário no sistema;
	Considerando que, entre 2013 e 2015, o responsável alega que teria sofrido “resistência do gestor seguinte em receber e encaminhar a prestação de contas”;
	Considerando que, a despeito da análise das contas em curso no âmbito do FNDE, o exame instrutório concluiu pela congruência entre a movimentação bancária e os comprovantes de despesas, nos termos do Acórdão 6582/2010-TCU-Primeira Câmara;
	Considerando a aquiescência do Parquet especial à proposta instrutória (peça 23) ,
	Os Ministros do Tribunal de Contas da União, reunidos em Sessão de 1ª Câmara, quanto ao processo a seguir relacionado, com fundamento nos arts. 15, inciso I, alínea “p”, 143, inciso V, alínea “a”, 234 e 235, todos do Regimento Interno, ACORDAM, por unanimidade, em julgar regulares com ressalvas, com fulcro nos arts. 1º, inciso I, 16, inciso II, 18, e 23, inciso II, da Lei 8.443/1992, as contas do Sr. Walcir Oliveira da Costa (CPF: XXX.377.962-XX) , relativamente aos recursos geridos à conta do Programa Nacional de Transporte Escolar (Pnate) , exercício de 2012; dar-lhe quitação; e enviar, para ciência, cópia deste Acórdão, bem como da instrução à peça 21 ao Fundo Nacional de Desenvolvimento da Educação (FNDE) .
1. Processo TC-Processo 021.675/2017-1 (TOMADA DE CONTAS ESPECIAL) 
	1.1. Responsável: Walcir Oliveira da Costa (XXX.377.962-XX) 
	1.2. Órgão/Entidade: Prefeitura Municipal de Irituia - PA
	1.3. Relator: Ministro-Substituto Augusto Sherman Cavalcanti
	1.4. Representante do Ministério Público: Procurador Júlio Marcelo de Oliveira
	1.5. Unidade Técnica: Secretaria de Controle Externo de Tomada de Contas Especial (SecexTCE) .
	1.6. Representação legal: Cláudio Ronaldo Barros Bordalo (OAB/PA 8601)

Primeira Câmara

Prefeitura Municipal de Irituia - PA

AUGUSTO SHERMAN

Procurador Júlio Marcelo de Oliveira

TOMADA DE CONTAS ESPECIAL (TCE)

Secretaria de Controle Externo de Tomada de Contas Especial (SecexTCE).